【裁判字號】    95,上易,1078
【裁判日期】    950726
【裁判案由】    毒品危害防制條例
【裁判全文】
臺灣高等法院刑事判決                95年度上易字第1078號
    上  訴  人  台灣士林地方法院檢查署檢察官
    被      告  乙○○
上列上訴人因被告違反毒品危害防制條例案件，不服台灣士林地
方法院95年度易字第200號，中華民國95年4月6日第一審判決（
起訴案號：台灣士林地方法院檢察署94年度毒偵字第2416、2600
號；併辦案號：台灣士林地方法院檢察署95年度毒偵字第908號
），提起上訴，本院判決如下：
    主  文
原判決撤銷。
乙○○連續施用第二級毒品安非他命，累犯，處有期徒刑柒月。
扣案之第二級毒品安非他命參包（驗餘總淨重壹點壹參公克）沒
收銷毀之。
    事  實
一、乙○○曾於民國（下同）89年間違反毒品危害防制條例案件
    ，經原審法院以89年度聲戒字第209號裁定令入戒治處所強
    制戒治1年，於90年3月16日停止戒治處分交付保護管束，90
    年6月27日保護保護管束期滿未經撤銷執行完畢；復於91 年
    間因施用第2級毒品安非他命，經原審法院於92年5月13日以
    92年度易字第205號判決判處有期徒刑10月確定，該案同時
    經強制戒治後，因毒品危害防制條例修正而於93年1月9日釋
    放，並接續執行前開有期徒刑，於93年10月31日縮刑期滿執
    行完畢。
二、詎乙○○仍不知戒絕，於上開強制戒治執行完畢後5年內，
    基於概括之犯意，先後 (一)於94年9月16日內某時，在台北
    市北投區○○○路○段182巷1號3樓其住處，以將安非他命置
    於玻璃球內燒烤並予吸食之方式，施用第2級毒品安非他命1
    次。(二)於94年9月30日下午3時9分許為警採尿前回溯96小
    時內某時，在不詳處所施用第2級毒品安非他命1次。(三)於
    95 年4月20日晚間10時10分許，在台北火車站廁所內以將安
    非他命置於鋁箔紙燒烤並予吸食之方式，施用第2級毒品安
    非他命1次。
三、嗣先後於 (一)94 年9月20日晚間8時10分許，在臺北縣蘆洲
    市○○路233號4樓為警查獲。(二)94 年9月30日下午3時9分
    許至台北市政府警察局北投分局接受定期尿液檢驗後，查悉
    上情。(三)95 年4月20日晚間10時40分許，在台北市大同區
    ○○○路與敦煌路口附近，為警查獲，並扣得其所有之第2
    級毒品安非他命3包（原總毛重1.78公克、總淨重1.15公克
    ，嗣經台北市政府警察局選取2包，每包各0.01公克化驗，
    驗餘總淨重1.13公克）。
四、案經台北市政府警察局北投分局報請台灣士林地方法院檢察
    署，及台北縣政府警察局蘆洲分局報請台灣板橋地方法院檢
    察署呈請台灣高等法院檢察署核令移轉台灣士林地方法院檢
    察署偵辦，暨台北市政府警察局大同分局報請台灣士林地方
    法院檢察署移送併辦審理。
    理  由
一、上開事實，業據被告於本院審理時坦承不諱，被告於獲案之
    初經採集其尿液分別送請台灣尖端先進生技醫藥股份有限公
    司、台灣檢驗科技股份有限公司檢驗結果，均呈安非他命類
    （安非他命及甲基安非他命）陽性反應，有台灣尖端先進生
    技醫藥股份有限公司尿液檢驗報告1份及台灣檢驗科技股份
    有限公司濫用藥物尿液檢驗報告各2份在卷可參（見甲○94
    年毒偵字第2416號卷第9頁、95毒偵字第908號卷第51頁及板
    檢94年毒偵字第6789號卷第37頁）。復有第2級毒品安非他
    命3包扣案可佐。扣案之第2級毒品安非他命3包經台北市政
    府警察局以氣相層析及質譜分析法鑑驗結果，確呈第2級毒
    品甲基安非他命成分，有該局95年6月19日北市鑑毒字第230
    號鑑驗通知書附於本院卷為憑，足認被告上開自白與事實相
    符。
二、被告有如事實欄一、所載施用毒品前科及強制戒治執行情形
    ，有本院被告全國前案紀錄表在卷為憑，於強制戒治執行完
    畢後5年以內再犯本件施用毒品罪，應依毒品危害防制條例
    第23條第2項之規定論罪科刑。本件事證明確，被告犯行洵
    堪認定。
三、核被告所為，係犯毒品危害防制條例第10條第2項之施用第2
    級毒品罪。被告施用第2級毒品前後非法持有毒品之低度行
    為，為施用之高度行為所吸收，不另論罪。其先後多次施用
    第2級毒品犯行，時間緊接，手段相若，犯罪構成要件相同
    ，顯係基於概括之犯意反覆為之，應依連續犯之規定論以一
    罪，並加重其刑。被告有如事實欄所載之前案紀錄及執行情
    形，有如前述，於5年之內故意犯有期徒刑以上之本罪，為
    累犯，應依刑法第47條之規定遞加重其刑。前揭事實二、（
    三）部分，雖未據起訴，惟與起訴事實有連續犯關係，屬裁
    判上一罪，為起訴效力所及，本院自應併予審理。
四、原審因予論罪科刑，固非無見。惟查：上開事實二、(三)部
    分，雖未據起訴，惟與起訴事實有連續犯關係，屬裁判上一
    罪，原審未及併予審酌，尚有未當。公訴人上訴意旨，執此
    指摘原判決不當，為有理由，應予撤銷改判。爰審酌被告曾
    因施用毒品案件，經強制戒治後，仍不知戒絕，再次連續觸
    犯本罪，情節非輕，惟念其施用毒品具自戕性格，且犯後態
    度尚佳等一切情狀，量處如主文第二項所示之刑。扣案之安
    非他命3包（原總毛重1.78公克、總淨重1.15公克，嗣經台
    北市政府警察局選取2包各0.01公克化驗，驗餘總淨重1.13
    公克），被告自承為其所有，且係查獲之毒品，應依毒品危
    害防制條例第18條第1項前段之規定宣告沒收併銷毀之。至
    警方於94年9月20日晚間8時10分，在臺北縣蘆洲市○○路23
    3號4樓查獲之安非他命等物品，該案同遭查獲之范姜朝威及
    莊月英坦承為其等所有（見台灣板橋地方法院檢察署94年度
    毒偵字第6789號卷第12頁、第18頁），且缺乏積極證據證明
    係被告所有，供本件犯罪所用之物，乃不予宣告沒收。
五、按刑法於94年1月7日修正公布刪除，95年7月1日施行，修正
    後刑法第56條連續犯之規定已刪除，原可依裁判上一罪論處
    之連續犯之數個犯罪行為，應予數罪併罰，此刪除雖非犯罪
    構成要件之變更，但顯已影響行為人刑罰之法律效果，自屬
    法律有變更，依新法第2條第1項規定，比較新舊法結果，仍
    應適用較有利於被告之行為時法律即舊法論以連續犯（最高
    法院95年第8次刑事庭會議決議參照），附此敘明。
據上論斷，應依刑事訴訟法第369條第1項、第364條、第299條第
1項前段、毒品危害防制條例第10條第2項、第18條第1項、刑法
第2條第1項、第11條，行為時刑法第56條、第47條，判決如主文
。
本案經檢察官呂光華到庭執行職務。
中    華    民    國    95    年    7     月    26    日
                  刑事第十七庭  審判長法  官  陳貽男
                                      法  官  許仕楓
                                      法  官  高明哲
以上正本證明與原本無異。
不得上訴。
                                      書記官  李垂福
中    華    民    國    95    年    7     月    27    日
附錄：本案論罪科刑法條全文
毒品危害防制條例第10條
施用第一級毒品者，處6 月以上5 年以下有期徒刑。
施用第二級毒品者，處3 年以下有期徒刑。


司法院資訊處製作；財團法人民間司法改革基金會備份。
